臺灣高雄地方法院交通事件裁定　　　　96年度交聲字第693號
原處分機關　高雄市政府
法定代理人　甲　○
異　議　人　乙○○
即受處分人
上列異議人即受處分人因違反道路交通管理處罰條例案件，對於
高雄市政府於民國96年4 月17日所為之處分（原處分：高市府交
裁字第裁32-BO0000000號），聲明異議，本院裁定如下：
    主  文
異議駁回。
理  由
一、異議人聲明異議意旨略以：受處分人即異議人乙○○於民國
    96年6 月6 日下午2 時25分許，騎乘車牌號碼YA6-122 號重
    型機車，行駛於高雄市鼓山區○○○路與美術東二路口，因
    闖越紅燈，為警攔停，因取締過程中，異議人與員警發生不
    快，舉發員警即用另一名員警之名義，以異議人於美術館路
    及馬卡道路口，亦闖越紅燈為由，製發另1 張罰單，該2 違
    規路口相距約750 公尺，而員警所製發之2 張罰單違規時間
    相距為8 分鐘，異議人不可能於8 分鐘內騎乘約750 公尺之
    距離，該處分顯有錯誤等語，爰聲明異議，請求撤銷原處分
    。
二、按汽車駕駛人，行經有燈光號誌管制之交岔路口闖紅燈者，
    處新臺幣（下同）1,800 元以上5,400 元以下罰鍰，道路交
    通管理處罰條例第53條第1 項定有明文；且汽車駕駛人駕駛
    汽車違反道路交通管理處罰條例第53條第1 項規定者，除依
    原條款處罰鍰外，並予各記違規點數3 點，並有同法第63條
    第1 項第3 款可資參照。又該法所指之車輛，係指在道路上
    以原動機行駛之汽車 (包括機器腳踏車)或 以人力、獸力行
    駛之車輛，故機車亦在規範範圍內，同法第3 條第8 款亦有
    明文。
三、經查：
（一）異議人於96年6 月6 日下午2 時25分許，騎乘車牌號碼YA
      6- 122號重型機車，由美術館路西向東方向行駛，行至有
      燈光號誌管制之美術館路及馬卡道路口交叉路口，適美術
      館路路口號誌而為紅燈，復闖越紅燈；又行至有燈光號誌
      管制之美術館路及美術東二路口交叉路口，適美術館路路
      口號誌亦為紅燈，復闖越紅燈之事實，業據證人即舉發員
      警施朝欽於本院調查時結證稱：當日伊與陳清富駕駛巡邏
      車，由馬卡道路南向北行駛，在美術館路與馬卡道路路口
      ，發現異議人由美術館路西向東闖越紅燈，伊與陳清富見
      狀便加速上前攔檢，由於異議人車速蠻快，時速約50、60
      公里，伊與陳清富便自後追捕，嗣異議人在美術館路與美
      術南三路口又闖越紅燈，在美術館路與美術東二路口再度
      闖越紅燈，伊與陳清富一直追到越過美術東二路口後，才
      將異議人攔停，告知異議人違規事由，並準備開單舉發，
      惟異議人向伊表示其為學生，可否不要開單，遭伊拒絕，
      異議人當時對於開單並未異議，只稱：「你們警察也是闖
      紅燈，才能把我攔下來」，因當時不清楚異議人所闖越第
      二個路口之路名，故僅開2 張罰單，高市交警字第
      B00000000 號罰單係伊製發，該罰單上所記載之時間，係
      伊製發罰單之時間，並非異議人實際違規之時間等語明確
      （見本院96年9 月7 日訊問筆錄）。又證人即舉發員警陳
      清富於本院調查時結證稱：當日伊與施朝欽駕駛巡邏車從
      馬卡道路由南往北行駛，快接近美術館路口時，發現異議
      人從翠華路往美術館路方向行駛，伊與施朝欽看到異議人
      闖越紅燈，立即右轉美術館路，準備將異議人攔停，伊有
      開警示燈，但未鳴笛，伊與施朝欽開車追在異議人車後，
      又目睹異議人連闖美術館路與美術東三路路口、美術館路
      與美術東二路路口之紅燈，最後在中華藝校旁才將異議人
      攔停，將異議人攔停後，施朝欽請異議人提出駕照、行照
      ，由施朝欽製發第1 張罰單後，異議人稱：「你們警察也
      是闖紅燈，才能把我攔下來」，伊才又製發異議人第2 張
      罰單，因當時不清楚異議人所闖越第二個路口之路名，故
      僅開2 張罰單，高市交警字第B00000000 號罰單係伊製發
      ，該罰單上所記載之時間，係伊製發罰單之時間，並非異
      議人實際違規之時間等語綦詳（見本院96年9 月7 日訊問
      筆錄）。復有高雄市政府警察局舉發違反道路交通管理事
      件通知單在卷可資佐證。
（二）本院審酌證人施朝欽及陳清富係於異議人機車行駛方向之
      後方，駕駛巡邏車執行勤務，有異議人所繪之現場圖可參
      ，是當美術館路路口號誌顯示紅燈時，異議人如騎乘機車
      前進，依證人施朝欽及陳清富值勤位址而言，自可目睹異
      議人違規情形，且因異議人騎乘機車連續闖越上開3 路口
      之紅燈，目標甚為顯著，尚難認證人施朝欽及陳清富有誤
      為舉發之情事。再者，高市交警字第B00000000 號、高市
      交警字第B00000000 號罰單上記載之違規時間，因分別為
      96年6 月6 日下午2 時25分、同日下午2 時33分，惟上開
      違規時間實係證人施朝欽及陳清富製發罰單之時間，並非
      異議人實際違規之時間，業經證人施朝欽及陳清富證述如
      前，且本件係沿路追緝舉發，值勤員警自難於追緝過程中
      ，亦同時確認異議人實際違規時間，是以製單時間充作違
      規時間，並非悖於值勤經驗。製發罰單先後順序相符。又
      異議人於本院調查時陳稱：伊確實有跟警察說過「你攔我
      時也是闖紅燈」，當說完這句話之後，另1 個警察才再加
      開1 張罰單等語明確（見本院96年9 月7 日訊問筆錄），
      亦足可佐證認上開2 罰單所記載之違規時間，確係證人施
      朝欽及陳清富製發罰單之時間，並非異議人實際違規之時
      間。此外，參以證人施朝欽及陳清富乃依法執勤之警員，
      與異議人素昧平生，應無嫌隙，尚無足認其有任意為不實
      舉發之情事存在；再佐以其證詞內容前後一貫，且無瑕疵
      可指。基此，審諸證人施朝欽及陳清富為原處分機關所認
      定受處分人有前開違規行為之原證人，依其到庭所陳述之
      經過並無違反經驗或論理法則之情形，且於本件卷存證據
      資料內，並無任何積極證據足以證明證人所述虛偽，亦無
      足可顯信證人陳述不可採之品行證據或前科證據存在，自
      不得僅因證人為本件開單告發受處分人之員警，即否認其
      在訴訟上所具有之原證人資格。從而，受處分人既未就執
      勤警員之舉發有誤，提出相關證據以供調查，本院經查亦
      無任何證據足資證明其有捏造事實違法取締之情事，則執
      勤警員本其維護交通秩序、安全職責所為之舉發，自難認
      為違法。是證人施朝欽及陳清富上開證詞應屬可信，足見
      異議人騎乘上開機車行經上開路口時，確有闖越紅燈之違
      規行為。準此，異議人猶執前詞，否認有上開違規行為等
      語，自難採信。綜上，異議人確有前開違規事實甚明，從
      而，原處分機關據以各裁處異議人罰鍰1,800 元，並各記
      違規點數3 點，依法並無不當，異議人所為異議為無理由
      ，應予以駁回。
四、據上論斷，應依道路交通案件處理辦法第19條，裁定如主文
    。
中　　華　　民　　國　　96　　年　　10　　月　　8 　　日
 　                   交通法庭  法　官  王碧瑩
以上正本證明與原本無異。
如不服本裁定應於送達後5日內向本院提出抗告狀。
中　　華　　民　　國　　96　　年　　10　　月　　8 　　日
                                書記官  蔡語珊
